【裁判字號】    89,台上,1438
【裁判日期】    890316
【裁判案由】    加重竊盜（原案由偽造文書等）
【裁判全文】
最高法院刑事判決                              八十九年度台上字第一四三八號
    上  訴  人  甲○○
右上訴人因加重竊盜（原案由偽造文書等）案件，不服台灣高等法院高雄分院中華民
國八十八年十二月二十二日第二審判決（八十八年度上訴字第一二九○號，起訴案號
：台灣高雄地方法院檢察署八十七年度偵字第一六六○三號），提起上訴，本院判決
如左：
    主  文
上訴駁回。
    理  由
按刑事訴訟法第三百七十七條規定，上訴於第三審法院，非以判決違背法令為理由，
不得為之，是當事人提起第三審上訴，應以原判決違背法令為理由，係屬法定要件。
如果上訴理由狀並未依據卷內訴訟資料，具體指摘原判決不適用何種法則或如何適用
不當，或所指原判決之違法情事，顯與法律規定得為第三審上訴理由之違法情形不相
適合時，均應認其上訴為違背法律上之程式，予以駁回。本件原判決綜合調查證據之
結果，認上訴人甲○○牽連犯有刑法第三百二十一條第一項第三款之攜帶兇器竊盜罪
、第二百十六條、第二百十條之行使偽造私文書罪、第三百三十九條第一項詐欺取財
罪、第三百三十九條之二第一項之利用自動付款設備詐欺罪，因而撤銷第一審不當之
判決，改判依牽連犯關係從一重論處上訴人連續攜帶兇器竊盜罪刑，已詳敘所憑之證
據及認定之理由，並對上訴人所辯各節，如何不足採信，均已依據卷內資料，詳予指
駁，從形式上觀察，並無任何違背法令之處。而上訴人於竊得被害人王美預所有臺灣
土地銀行信用卡後，持往美麗銀樓冒用王美預名義，偽簽王美預姓名於簽帳單上，刷
卡購買金飾之事實，業據上訴人於偵查中自白不諱，且有偽造之簽帳單及交易明細表
在卷可稽，又該簽帳單上「王美預」之筆跡，與第一審令上訴人書寫之「王美預」字
跡迥不相同，顯然上訴人係與另不詳姓名之人同往購買，並由該不詳姓名之人冒簽「
王美預」姓名無訛，原審因上訴人嗣後翻異前供，且堅不說明同往冒名購買者之姓名
，而逕認係與不詳姓名之「成年女子」共犯，理由稍嫌欠備，惟此項訴訟程序之違背
法令，與上訴人就行使偽造私文書及詐欺取財罪部分應成立共同正犯，以及與攜帶兇
器竊盜罪間，依牽連犯關係從一重處斷後，應依攜帶兇器竊盜論處罪刑之判決結果，
顯不生影響，自不能據為上訴第三審之適法理由。又本件原判決除依憑上訴人之自白
外，並參酌被害人王美預、聶志偉、林韋良等人之證言，被害人被盜領後之存摺、上
訴人盜領款項之照片，以及在上訴人車內查扣之作案工具與犯罪所得財物等佐證，綜
合研判，認上訴人確有上開犯行，並非以上訴人之自白為唯一證據，核與採證法則並
無違背。上訴意旨，並未依據卷內資料，具體指摘原判決如何違背法令，徒憑己意，
對於原審採證認事之職權行使或與判決顯無影響之枝節事項，泛詞指摘，難謂已符合
首揭法定上訴要件，其上訴違背法律上之程式，應予駁回。
據上論結，應依刑事訴訟法第三百九十五條前段，判決如主文。
中      華      民      國    八十九    年      三      月     十六     日
                              最高法院刑事第七庭
                                  審判長法官  謝  家  鶴
                                        法官  洪  文  章
                                        法官  花  滿  堂
                                        法官  陳  世  淙
                                        法官  洪  佳  濱
      右正本證明與原本無異
                                              書  記  官
中      華      民      國    八十九    年      三      月     三十     日


司法院資訊處製作；財團法人民間司法改革基金會備份。
